【裁判字號】    92,易,245
【裁判日期】    920808
【裁判案由】    竊盜
【裁判全文】
臺灣嘉義地方法院刑事判決                          九十二年度易字第二四五號
    公  訴  人  臺灣嘉義地方法院檢察署檢察官
    被      告  甲○○
右列被告因竊盜案件，經檢察官提起公訴（九十二年度偵緝字第一三四號），本院判
決如左：
    主  文
甲○○共同攜帶兇器、毀壞門扇竊盜，未遂，累犯，處有期徒刑陸月，如易科罰金，
以參佰元折算壹日。螺絲起子貳支、照明燈壹個，均沒收。
    事  實
一、甲○○曾因違反麻醉藥品管理條例案件，經台灣高等法院台南分院於民國八十七
    年四月廿九日以八十七年上易字第六四五號判處有期徒刑七月，並於八十七年七
    月十三日入監執行，已於八十八年二月六日縮短刑期執行完畢，詎其仍不知悔改
    ，竟與乙○○（已經另行起訴）基於共同意圖為自己不法所有及毀損之犯意聯絡
    ，於九十一年十二月五日下午五時三十分許，由乙○○持照明燈乙個，及其所有
    客觀上具有危險性之螺絲起子二支，共同至嘉義縣太保市○○里○○○街一巷十
    一號五樓丙○○住處，為先窺探住戶有無在家，乃由乙○○以上開螺絲起子先拆
    下大門之透視孔鏡乙個，損壞該透視孔鏡之監看訪客功能，足以生損害於丙○○
    （已據告訴人提起毀損告訴），再撬開前開丙○○住處大門喇叭鎖後，由甲○○
    在外負責把風，乙○○即侵入該住宅內（侵入住宅部分未據告訴）於翻箱倒櫃尋
    找財物之際，因屋內小狗吠叫，丙○○返家查看，甲○○見狀先行逃離，乙○○
    逃離不及而遭逮捕，致未竊得任何財物，並經扣得螺絲起子二支、照明燈一個及
    透視孔鏡一個。
二、案經丙○○訴請嘉義縣警察局水上分局報請臺灣嘉義地方法院檢察署檢察官偵查
    。
    理  由
一、訊據被告甲○○矢口否認有於上開時、地與乙○○共同為竊盜犯行，先辯稱其於
    九十一年農曆過年時乙○○向其借錢後，已未與乙○○聯絡；復改稱曾於九十一
    年九、十月間向乙○○聯絡要錢，曾某失約後，始未與乙○○再聯絡等語；於本
    院審理時則辯稱：乙○○向其借了六千元，曾某表示有錢時才要還，陸續有還一
    些錢，乙○○可能因買車糾紛而挾怨報復云云。經查：
（一）被告上開犯罪事實，已迭據被害人丙○○於警訊及偵、審中指稱：「甲○○手
      提工具箱在我家門口，他一看到我要進入我家，就按電梯跑走了，我進入家內
      ，再進入臥室內，劉宇山（即乙○○冒名）躲於門後，、、、，幸賴鄰居及警
      方於我家前之廣場將之逮捕。」、「他把門手把弄壞，把螺絲拆下，破壞鎖內
      部，進入我家，門上的透視孔鏡也拆下來偷走了，以便日後再行竊之用。」；
      「（檢察官問：你上樓時甲○○就跑掉了？）我有看到體型與他類似，拿著工
      具箱就跑掉了。」；「我回家的時候有看見有一個人在電梯門口拿著工具箱，
      當時我沒有看清楚他的長相，但是身高體型與甲○○很類似，因為只有看了一
      眼，當時那個人看見我上來的時候就馬上走掉了，我不知道有遭小偷所以沒有
      去注意他，當我要開門的時候發現喇叭鎖被撬壞了，我才知道遭小偷，我進到
      裡面的時候發現乙○○在屋內。」等語（見警卷第四頁，偵卷第十一頁背面、
      偵緝卷第七七頁，本院九十二年七月廿五日審判筆錄第三頁），核與證人乙○○於警訊及偵查中證述：「我是持大型螺絲起子一支、小型螺絲起子一支，撬
      開前門鎖後進入行竊，我進入屋內翻開櫃子找尋財物時，就被屋主發現了，所
    以尚未偷得我想要之物。」、「和我一起實施竊盜行為還有甲○○，、、、他
      已逃逸了，我不知道他在那裡。我與甲○○之竊盜行為分工，是我攜帶開門工
      具，、、、再由我進入屋內行竊，甲○○把風，所竊得之財物，先由我使用歸
      還債務後，我再將竊得之財物一半分與甲○○。該竊盜行為是我提議，甲○○
      附議說好才行動，沒有特定目標隨意選擇，我們使用車號ＲＴ─八一五０號自
      小客車。」；「甲○○叫我進去，他在外面把風，當天只有我們二人去，本案
      確實只有我與甲○○所為，沒有其他人。」等語（見警卷第二至三頁，偵卷第
      十三頁、偵緝卷第一一八頁），復於本院審理時到庭具結證稱：「當天進入偷
      竊是我開門的，甲○○負責把風，當初我被抓到的時候我很生氣，因為被害人
      回來的時候，他（甲○○）先逃離，沒有通知我要離開現場，所以應該接受處
      罰就要一起接受處罰，喇叭鎖是我去撬開的。」等語（見本院九十二年七月廿
      五日審判筆錄第五頁）並無不符，且有現場照片六張（見警卷第十一至十三頁
      ）及螺絲起子二支、照明燈及透視孔鏡一個扣案可資佐證。
（二）又參以證人乙○○於偵查中證稱：其與甲○○已認識三、四年，兩人感情還可
      以，平常都以電話或在工作場所聯絡，作案一個月前遇到甲○○，作案當天甲○○從彰化到嘉義等語（見偵緝卷第五三頁），嗣於本院審理復證述：其與甲○○間沒有糾紛或仇隙，買車糾紛是在案發後，伊購車後，因為入監無法辦理
      車輛過戶，車輛又遭車主取回，而車輛買賣也與甲○○沒有關係，只是車主係
      甲○○的朋友，購車的錢已經給車主，僅是未辦過戶而已，伊與車主之問題，
      也只是過戶事項，並無其他糾紛等語（同上開審判筆錄第六頁），而被告於偵
      、審中亦自承乙○○應該不會陷害伊（見偵緝卷第十頁背面），及其與乙○○
      從八十八年認識迄今，案發前之九十一年四月間即已住在彰化等情（見九十二
      年七月一日訊問筆錄第三頁），是證人乙○○與被告既係認識多年之朋友，雙
      方並無怨隙，自無構陷被告之理。至於被告配偶何美香於偵查中雖證稱：九十
      一年十二月五日案發當天被告在彰化大華村云云，與前揭實情有悖，顯係附和
      迴護之說詞，不足採取。
（三）綜上以觀，被害人丙○○與證人乙○○前揭所述大致相符，堪信屬實，而被告
      所辯已前後不一，且乙○○購車乙節復與被告無涉，雙方亦無任何怨隙，顯難
      認乙○○有故意構陷或挾怨報復等情，被告所辯應係卸責之語，不足採信。本
      件罪證明確，被告犯行堪予認定。
二、至公訴意旨另以被告與乙○○基於共同意圖為自己不法所有之犯意聯絡，於前揭
    時、地，由乙○○持以螺絲起子拆下大門之透視孔鏡乙個，據為已有，因認被告
    涉有刑法第三百廿一條第一項第三款之攜帶兇器竊盜既遂罪嫌等語。惟被告與乙○○共同至被害人前揭住處行竊，乙○○經警查獲時，雖從其長褲右口袋內自行
    取出透視孔鏡一個，此有警訊筆錄及贓物認領保管單各一份可按（見警卷第三、
    七頁），然乙○○於警訊時先供述：其進入屋內翻開櫃子找尋財物時，就被屋主
    發現，所以尚未偷得想要之財物等情，已見上述，復於偵查中供稱：「（檢察官
    問：你拿透視孔鏡何用？）甲○○叫我先拿著。」（偵卷第十三頁背面）、「（
    問：門孔透視蓋何人拆下來？）我，我要（看）裡面有無人，、、、只是隨手放
    在口袋裡。」等語（偵緝卷第七七頁背面），而衡情該透視孔鏡之價值甚微，亦
    難供作其他用途，足見乙○○損壞該透視孔鏡，僅係為窺探屋內情況，以利其下
    手行竊，難認有將該物據為所有之不法意圖；又參以乙○○進入被害人屋內，在
    翻箱倒櫃尋找財物之際，即為丙○○發現報警處理，致未得逞，是乙○○與被告
    雖已著手於竊盜行為之實行而不遂，為未遂犯，公訴人認係係犯刑法第三百二十
    一條第一項第三款之帶兇器竊盜既遂罪，尚有未合，併此敘明。
三、按刑法第三百二十一條第一項第三款所稱兇器，其種類並無限制，凡客觀上具有
    危險性而足供為兇器用之器具均屬之，本件被告與乙○○攜帶其所有持以行竊之
    螺絲起子二支，客觀上足以對人之生命、身體、安全構成威脅，具有危險性，自
    屬兇器無疑。又乙○○毀壞構成門扇一部之喇叭鎖，係毀壞門扇之行為甚明（最
    高法院八十三年度台上字第三八五六號判決意旨參照）。被告與乙○○二人意圖
    為自己不法之所有，持上揭兇器並破壞大門喇叭鎖，竊取被害人之財物未遂，及
    損壞被害人所有之大門透視孔鏡，致生損害。核被告所為，係犯刑法第三百二十
    一條第一項第二、三款之加重竊盜罪及同法第三百五十四條之毀損罪。所犯上開
    加重竊盜及毀損兩罪間，有方法、結果之牽連關係，應依牽連犯之例從一重之加
    重竊盜罪處斷。公訴人雖僅就被告加重竊盜犯行提起公訴，然被告有前述毀損之
    犯罪事實，既與前揭論罪科刑部分，有牽連犯之裁判上一罪關係，已如前述，本
    院自應就屬於裁判上一罪之毀損部分一併加以裁判。至公訴人漏引刑法三百二十
    一條第一項第二款（毀壞門扇）部分，惟其已於犯罪事實欄載明該部分犯罪事實
    ，應為起訴效力所及，本院自應予以審理，均附此敘明。被告與乙○○就上開犯
    行間，有犯意聯絡及行為分擔，應論共同正犯。又被告前因違反麻醉藥品管理條
    例案件，經台灣高等法院台南分院於八十七年四月廿九日以八十七年上易字第六
    四五號判處有期徒刑七月，並於八十七年七月十三日入監執行，已於八十八年二
    月六日縮短刑期執行完畢，有台灣嘉義地方法院檢察署刑案資料查註紀錄表及台
    灣高等法院被告全國前案紀錄表各一份在卷可按，其於受有期徒刑之執行完畢後
    ，五年內再犯本件有期徒刑以上之罪，為累犯，應依刑法第四十七條規定加重其
    刑，又其所為上開竊盜未遂行為，為未遂犯，爰依刑法第二十六條前段未遂犯規
    定，減輕其刑，並依刑法第七十一條第一項之規定先加重後減輕。爰審酌被告之
    正值年輕，四肢健全具完全謀生能力，不思憑勞力以獲取正當之報酬，竟圖不勞
    而獲，意圖竊取他人財物，及犯罪後猶飾詞否認犯行，態度不佳等一切情狀，量
    處如主文所示之刑，並諭知易科罰金之折算標準，以資懲儆。扣案之螺絲起子二
    支、照明燈一個，均係共犯乙○○所有供作本件犯罪之工具，應依刑法第三十八
    條第一項第二款之規定宣告沒收。另本件雖據警局移送扣案之乙○○所有之手機
    一支，惟尚無證據證明係用以本件竊盜時所用，自不宜宣告沒收，附此敘明。
據上論斷，依刑事訴訟法第二百九十九條第一項前段，刑法第二十八條、第三百二十
一條第二項、第一項第二款、第三款、第三百五十四條、第五十五條後段，第二十六
條前段、第四十七條、第四十一條第一項前段、第三十八條第一項第二款，罰金罰鍰
提高標準條例第一條前段、第二條，判決如主文。
本案經檢察官郭志明到庭執行職務。
中      華      民      國    九十二    年      八      月      八      日
                                臺灣嘉義地方法院刑事第一庭
                                        法  官  李  文  輝
右正本證明與原本無異。
如不服本判決，應於判決送達後十日內向本院提出上訴狀( 應附繕本 )。告訴人或被
害人如對於本判決不服者，應具備理由請求檢察官上訴，其上訴期間之計算係以檢察
官收受判決正本之日期為準。
中      華      民      國    九十二    年      八      月      八      日
                                        書記官  林  育  興
附錄本件論罪科刑法條：
中華民國刑法第三百二十一條（加重竊盜罪）：
犯竊盜罪而有左列情形之一者，處六月以上五年以下有期徒刑：
一  於夜間侵入住宅或有人居住之建築物、船艦，或隱匿其內而犯之者。
二  毀越門扇、牆垣或其他安全設備而犯之者。
三  攜帶兇器而犯之者。
四  結夥三人以上而犯之者。
五  乘火災、水災或其他災害之際而犯之者。
六  在車站或埠頭而犯之者。
前項之未遂罰之。
刑法第三百五十四條（毀損罪）：
毀棄、損壞前二條以外之他人之物或令致不堪用，足以生損害於公眾或他人者，處二
年以下有期徒刑、拘役或五百元以下罰金。


司法院資訊處製作；財團法人民間司法改革基金會備份。
